【裁判字號】    97,交易,571
【裁判日期】    971031
【裁判案由】    公共危險等
【裁判全文】
臺灣板橋地方法院刑事判決             97年度交易字第571號
公  訴  人  臺灣板橋地方法院檢察署檢察官
被      告  乙○○
            甲○○
上  一  人  景玉鳳律師
選任辯護人  林哲健律師
上列被告因公共危險等案件，經檢察官提起公訴（97年度偵字第
20711號），本院判決如下：
    主  文
乙○○服用酒類，不能安全駕駛動力交通工具而駕駛，處有期徒
刑參月，如易科罰金，以新臺幣壹仟元折算壹日，緩刑參年。
乙○○、甲○○被訴業務過失傷害部分，均公訴不受理。
    事  實
一、乙○○係小貨車司機，為從事駕駛業務之人，明知服用酒類
    或其他相類之物，不能安全駕駛動力交通工具者，不得駕駛
    動力交通工具，竟於民國97年6 月8 日21時許起至隔日凌晨
    ，在位於臺北縣新店市○○路265 巷底之友人住處飲酒，已
    達於不能安全駕駛之狀態下，仍駕駛車牌號碼3497-KF 號營
    業小貨車上路，嗣於同年6 月9 日凌晨1 時14分許，駕駛上
    開營業小貨車沿臺北縣板橋市台64線快速道路下橋往大漢橋
    方向，行經大漢橋前100 公尺處之時，因酒後意識不清且又
    超速行駛，致撞及該道路中央分向島，適有甲○○駕駛車號
    61 82-RH號自用小客貨車從後方行駛而來之際，亦疏未注意
    保持適當之安全距離，煞車不及，乃追撞乙○○所駕駛之上
    開車輛，致乙○○及其車上所搭載之幼子丁○○、丙○○，
    連同甲○○等人各自受有身體傷害，此間乙○○經緊急送醫
    救治並抽血檢測，測得其血液中所含酒精成分已達170.7mg/
    dl（換算呼氣酒精濃度達每公升0.85毫克），始循線查悉上
    情。
二、案經臺北縣政府警察局海山分局報告臺灣板橋地方法院檢察
    署檢察官偵查起訴。
    理  由
壹、有罪部分：
一、上開犯罪事實，業據被告乙○○於本院審理時坦承不諱，核
    與同案被告甲○○、證人李沁玲於警詢時、偵查中所指述之
    情節大致相符，並有衛生署臺北醫院檢驗科急診檢驗結果1
    張、亞東紀念醫院、國立臺灣大學醫學院附設醫院診斷證
    明書各1 張、衛生署臺北醫院診斷證明書3 張、道路交通事
    故現場圖、道路交通事故調查報告表（一）、（二）、現場
    暨車損照片共計44張及臺灣省臺北縣區車輛行車事故鑑定委
    員會97年9 月1 日北鑑字第0975181015號函附鑑定意見書1
    份可為佐證，足認被告自白於前開時、地酒醉駕車肇事之犯
    行要與事實相符，是以本件事證明確，被告乙○○上開犯行
    洵堪認定，應依法論科。
二、核被告乙○○所為，係犯刑法第185 條之3 服用酒類至不能
    安全駕駛動力交通工具而仍駕駛罪。爰審酌被告乙○○前未
    有任何前科紀錄，素行良好，然有關酒後禁止駕車之觀念，
    多年來早已透過政令宣導及各類媒體廣為宣傳使各界週知，
    被告對於酒後不能駕車以及酒醉駕車之危險性，理應有所之
    認識，竟在明知飲酒後已達不能安全駕駛之程度下，仍駕車
    上路，顯然心存僥倖，缺乏尊重其他用路人生命、財產安全
    之觀念，惡性非輕，同時參酌其因酒精影響致不能安全駕駛
    之程度、所導致本件車禍事故之情節，以及被告乙○○於本
    院審理時已坦承本件犯行不諱，犯後態度尚稱良好等一切情
    狀，量處如主文所示之刑，並諭知易科罰金之折算標準。另
    查被告乙○○已與發生車輛事故之同案被告甲○○達成刑事
    上之和解，並當庭相互撤回告訴在案，此外被告乙○○未曾
    有任何前科紀錄一節，亦有臺灣高等法院被告前案紀錄表1
    份附卷可稽，其應係一時失慮而觸犯罪章，且於本件酒後駕
    車肇事後，其本身及車上所搭載之2 名幼子均受有身體傷害
    ，付出慘痛代價，經此偵審程序之進行及罪刑宣告之教訓後
    ，當知警惕，而無再犯之虞，本院因認所宣告之刑，以暫不
    執行為適當，爰併予宣告緩刑3 年，以啟自新，冀希被告乙○○能切實記取教訓，勿再重蹈覆轍，以免自誤誤人。
三、末按「除被告所犯為死刑、無期徒刑、最輕本刑為3年以上
    有期徒刑之罪或高等法院管轄第一審案件者外，於前條第1
    項程序進行中，被告先就被訴事實為有罪之陳述時，審判長
    得告知被告簡式審判程序之旨，並聽取當事人、代理人、辯
    護人及輔佐人之意見後，裁定進行簡式審判程序。」刑事訴
    訟法第273 條之1 第1 項定有明文。查本件被告乙○○所犯
    上開刑法第185 條之3 罪部分，其法定刑並非最輕本刑為3
    年以上有期徒刑之罪，且被告乙○○於本院97年10月23日準
    備程序進行中，復就被訴之事實為有罪之陳述，經告知被告
    簡式審判程序之旨，被告及公訴人對於本件改依簡式審判程
    序審理均表示同意，是本院即依前揭刑事訴訟法規定，裁定
    本件進行簡式審判程序，附此敘明。
貳、公訴不受理部分：
一、公訴意旨略以：被告乙○○、甲○○2 人係小貨車司機，均
    為從事駕駛業務之人，而被告乙○○亦明知服用酒類或其他
    相類之物，不能安全駕駛動力交通工具者，不得駕駛動力交
    通工具，竟於97年6 月8 日21時許，在臺北縣新店市○○路
    265 巷底某處之友人住處飲酒後，至隔（9） 日凌晨0 時許
    ，已達於不能安全駕駛之狀態下，仍駕駛車號3497-KF 號營
    業小貨車離開上址，其後於同年月9 日凌晨1 時14分許，駕
    駛上開營業小貨車沿臺北縣板橋市台64線快速道路下橋往大
    漢橋方向，行經大漢橋前100 公尺處之時，本應注意車前狀
    況，並隨時採取必要之安全措施，且行車時速不得超過40
    公里，而依當時情形，又無不能注意之情事，竟疏未注意及
    此，因酒後意識不清且又超速行駛，致撞及該道路中央分向
    島，適有被告甲○○駕駛車號6182-RH 號自用小客貨車從後
    方行駛而來之際，亦疏未注意保持適當安全距離，致煞車不
    及，進而追撞被告乙○○所駕駛之上開車輛，造成被告乙○○受有右小腿深部撕裂傷併肌腱斷裂、左膝撕裂傷等傷害；
    其車上所搭載之幼子丁○○受有左足第3 腳指開放性骨折、
    第2 腳指近端趾骨生長板骨折、左足背皮膚缺損等傷害，另
    一幼子丙○○亦受有前額及上唇挫傷、頸部扭傷等傷害；被
    告甲○○則受有右側腓骨骨折、雙下肢多處擦傷、左上肢多
    處擦傷、顏面擦傷、頭部挫傷等傷害，因認被告乙○○、甲○○各涉犯刑法第284 條第2 項前段之業務過失傷害罪嫌等
    語（起訴書誤載為刑法第284 條第1 項前段之過失傷害罪嫌
    ）。
二、按告訴乃論之罪，告訴人於第1 審辯論終結前得撤回其告訴
    ；又告訴經撤回者，應諭知不受理之判決，刑事訴訟法第23
    8 條第1 項、第303 條第3 款分別定有明文。經查：本件告
    訴人兼被告乙○○（另代理被害人丁○○、丙○○提出告訴
    ）、甲○○告訴被告甲○○、乙○○業務過失傷害案件，公
    訴人認被告係觸犯刑法第284 條第2 項前段之業務過失傷害
    罪，依同法第287 條前段之規定，須告訴乃論。茲據告訴人
    兼被告乙○○（另代理被害人丁○○、丙○○提出告訴）、
    甲○○已當庭相互撤回告訴在案（參見本院準備程序筆錄第
    3 頁），則揆諸前開說明，此部分爰不經言詞辯論，均逕為
    諭知不受理之判決。
據上論斷，應依刑事訴訟法第273 條之1 第1 項、第299 條第1
項前段、第303 條第3 款、第307 條，刑法第185 條之3 、第41
條第1 項前段、第74條第1 項第1 款，刑法施行法第1 條之1 ，
判決如主文。
本案經檢察官黃明絹到庭執行職務。
中    華    民    國    97    年    10    月    31    日
                         刑事第二十庭
                               法  官  楊仲農
上列正本證明與原本無異。
如不服本判決應於送達後10日內向本院提出上訴狀
                               書記官  陳香君
中    華    民    國    97    年    10    月    31    日
附錄本案論罪科刑法條全文：
修正前刑法第185條之3
服用毒品、麻醉藥品、酒類或其他相類之物，不能安全駕駛動力
交通工具而駕駛者，處一年以下有期徒刑、拘役或三萬元以下罰
金。


司法院資訊處製作；財團法人民間司法改革基金會備份。
